臺灣新北地方法院三重簡易庭小額民事判決
　　　　　　　　　　　　　　　　　110年度重小字第1979號
原　　　告　許士軒　
被　　　告　楊舒伃　
法定代理人　楊明堅　
訴訟代理人　楊明堂　
上列當事人間請求侵權行為損害賠償事件，經本院於民國110 年
10月19日言詞辯論終結，本院判決如下：
    主  文
被告應給付原告新臺幣捌仟零貳拾貳元，及自民國一百一十年五
月六日起至清償日止，按年息百分之五計算之利息。
原告其餘之訴駁回。
訴訟費用新臺幣壹仟元由被告負擔新臺幣叁佰伍拾叁元，餘由原
告負擔。
本判決原告勝訴部分得假執行。但被告如以新臺幣捌仟零貳拾貳
元為原告預供擔保後，得免為假執行。
原告其餘假執行之聲請駁回。
    事 實 及 理 由
一、原告主張：緣被告於民國110 年2 月9 日1 時30分駕駛車牌
    號碼000-0000號普通重型機車，行經新北市○○區○○路00
    號前，因有駕駛不慎之過失，致碰撞原告所有停放在停車格
    內之車牌號碼000-0000號普通重型機車，致系爭車輛受損，
    經原告支付修理費用新臺幣（下同）22,700元（零件17,035
    元、工資5,665 元），被告依法應負賠償責任。又被告對於
    機車零件如何撞擊才能造成損傷之推論，完全無事實證明，
    且未有第三方專業評估認證，無法證明位於第3 台之系爭車
    輛擦撞倒地不會比直接撞擊倒地嚴重，或是該零件不可能損
    傷；又系爭車輛於事故時未滿3 年，並未有任何損傷。為此
    ，爰依侵權行為之法律關係提起本件訴訟，求為判決：被告
    應給付22,700元，及自起訴狀繕本送達翌日起至清償日止，
    按年息百分之5 計算之利息。並陳明願供擔保請准宣告假執
    行。
二、被告則請求駁回原告之訴，暨陳明如受有不利判決，願供擔
    保請准宣告免為假執行，並以：對於被告應負本件事故肇事
    責任部分並不爭執。惟原告主張之修復費用過高，與被告因
    本次事故和另二名車主之和解金額差距甚大，本件被告駕車
    擦撞路旁之車輛共有3 台機車，系爭車輛屬於第3 台擦撞倒
    地之車輛，不是第1 台直接撞擊倒地，故合理懷疑原告可能
    因為車輛在車禍之前本身就有損傷，卻全部一併要求被告賠
    償所有費用，且原告未依其請求金額附上所有更換零件之相
    片，經將原告車損照片及估價單送其他車行評估，原告所提
    出之報價有關空濾組總成、左側護條前後、前叉等均不合理
    等語置辯。
三、原告主張系爭車輛於上開時、地遭被告駕駛不慎之過失擦撞
    受損之事實，業經其提出新北市政府警察局道路交通事故當
    事人登記聯單乙份為證。並經本院依職權向新北市政府警察
    局蘆洲分局調取該事故之道路交通事故調查卷宗核閱屬實，
    復為被告所不爭執，堪認原告之主張為真實。按汽車行駛時
    ，駕駛人應注意車前狀況及兩車併行之間隔，並隨時採取必
    要之安全措施，道路交通安全規則第94條第3 項前段亦有明
    文。是堪認原告主張為真實。
四、按因故意或過失，不法侵害他人之權利者，負損害賠償責任
    ；汽車、機車或其他非依軌道行駛之動力車輛，在使用中加
    損害於他人者，駕駛人應賠償因此所生之損害，民法第184
    條第1 項前段及第191 條之2 前段分別定有明文。次按負損
    害賠償責任者，除法律另有規定或契約另有訂定外，應回復
    他方損害發生前之原狀；第1 項情形，債權人得請求支付回
    復原狀所必要之費用，以代回復原狀，民法第213 條第1 項
    、第3 項定有明文。又物被毀損時，被害人除得依民法第
    196 條請求賠償外，並不排除民法第213 條至第215 條之適
    用。依民法第196 條請求賠償物被毀損所減少之價額，得以
    修復費用為估定之標準，但以必要者為限（例如︰修理材料
    以新品換舊品，應予折舊），最高法院77年度第9 次民事庭
    會議決議可資參照。經查，本件事故之發生係因被告之過失
    行為所致，是原告主張被告應負侵權行為損害賠償責任，自
    屬有據。又本件原告主張修理費用22,700元（零件17,035元
    、工資5,665 元），業據提出捷向機車行機車維修估價單、
    統一發票及車輛送修前後之照片等件為證。被告雖以前揭情
    詞置辯，然按原告對於自己主張之事實已盡證明之責後，被
    告對其主張，如抗辯其不實並提出反對之主張者，則被告對
    其反對之主張，亦應負證明之責，此為舉證責任分擔之原則
    。觀諸原告所提出之估價單所載維修項目為上把手蓋（上）
    （下）、前擋板（左）（右）、前土除、腳踏板、右前（後
    ）側護條、左前（後）側護條、後架、左後視鏡、排氣管護
    片（前）、排氣管護蓋（後）、左拉桿、車手、前叉、空氣
    濾清器總成、左曲軸箱總成、前擋板上蓋及左側蓋總成等，
    均集中在系爭車輛之前車頭及車身，核與卷附道路交通事故
    調查案卷之系爭車輛車損部位照片大致相符，且衡諸系爭機
    車因外力自側面遭撞擊，受損情形往往不僅外觀所顯示者，
    其餘受損情形，通常需經實際檢修，始能發現並確認，足見
    原告就系爭車輛之修復費用已盡相當證明之責，參以被告就
    其反對之主張，並未提出任何證據以實其辯，尚難認系爭車
    輛修理費用有應剔除之部分，是被告所辯上情，尚非可採。
    另系爭車輛係於107 年6 月（推定15日）出廠，有行車執照
    影本在卷可佐，依行政院公布之固定資產耐用年數表及固定
    資產折舊率表，機械腳踏車之耐用年數為3 年，依定率遞減
    法每年折舊千分之536 ，其最後1 年之折舊額，加歷年折舊
    累積額，總和不得超過該資產成本原額之9/10，另依營利事
    業所得稅查核準則第95條第6 項規定「固定資產提列折舊採
    用定率遞減法者，以1 年為計算單位，其使用期間未滿1 年
    者，按實際使用之月數相當於全年之比例計算之，不滿1 月
    者，以1 月計」，故系爭車輛自出廠日迄110 年2 月9 日事
    故發生時，已使用2 年8 月，而系爭車輛修理費用22,700元
    （零件17,035元、工資5,665 元），有估價單可按，而零件
    部分係以新品換舊品，其以新品取代舊品間之差價應予折舊
    扣除，則零件部分扣除折舊額後，原告所得請求之零件費用
    應為2,357 元（計算書詳如附表所示，元以下四捨五入）。
    至於工資部分，則毋庸折舊。故原告得請求之修復費用共計
    8,022 元（計算式：2,357 ＋5,665 ＝8,022 ），逾此部分
    之請求，則屬無據。
五、從而，原告依侵權行為之法律關係，請求被告應給付8,022
    元及自起訴狀繕本送達翌日即110 年5 月6 日起至清償日止
    ，按年息百分之5 計算之利息，為有理由，應予准許；逾此
    部分之請求，為無理由，應予駁回。
六、本件係適用小額程序所為被告部分敗訴之判決，爰依民事訴
    訟法第436 條之20規定，就原告勝訴部分依職權宣告假執行
    並依被告聲請酌定相當金額准許被告供擔保後免為假執行。
    至原告敗訴部分，其假執行之聲請即失其依據，應併予駁回
    之。
七、本件事證已臻明確，兩造其餘主張、攻擊防禦方法及所提之
    證據，均核與本件判決所認結果不生影響，爰毋庸逐一再加
    論述，附此敘明。
八、訴訟費用負擔之依據：依民事訴訟法第436 條之19、第79條
    規定，確定訴訟費用額為新臺幣1,000 元（即第一審裁判費
    ），由被告負擔353 元，餘由原告負擔。
中    華    民    國   110    年    11    月    9     日
                   三重簡易庭  法  官  王士珮
以上正本係照原本作成。
如不服本判決，應於送達後20日內，向本院提出上訴狀，並表明
上訴理由（上訴理由應表明1、原判決所違背之法令及具體內容
。2、依訴訟資料可認為原判決有違背法令之具體事實。），如
於本判決宣示後送達前提起上訴者，應於判決送達後20日內補提
上訴理由書（須附繕本），如未於上訴後20日內補提合法上訴理
由書，法院得逕以裁定駁回上訴。
中    華    民    國   110    年    11    月    9     日
                               書記官  楊家蓉
 附表
 折舊時間           金額
 第1年折舊值        17,035×0.536=9,131
 第1年折舊後價值    17,035-9,131=7,904
 第2年折舊值        7,904×0.536=4,237
 第2年折舊後價值    7,904-4,237=3,667
 第3年折舊值        3,667×0.536×(8/12)=1,310
 第3年折舊後價值    3,667-1,310=2,357